【裁判字號】    89,訴,1077
【裁判日期】    890622
【裁判案由】    毒品危害防制條例
【裁判全文】
臺灣臺中地方法院刑事判決                        八十九年度訴字第一七七號
    公  訴  人  臺灣臺中地方法院檢察署檢察官
    被      告  甲○○
右列被告因毒品危害防制條例案件，經檢察官提起公訴（八十九年度毒偵字第二三三
三號），本院判決如左：
    主  文
甲○○連續施用第一級毒品，累犯，處有期徒刑拾月；扣案之海洛因伍包（合計淨重
捌點貳肆公克，純質淨重壹點貳參公克）沒收銷燬之，注射針筒貳支沒收。又連續施
用第二級毒品，累犯，處有期徒刑伍月；扣案之安非他命貳包（含袋重壹點伍公克）
沒收燬銷之。主刑部分應執行有期徒刑壹年貳月。
    事  實
一、甲○○於民國 (下同）八十二年間，曾因違反麻醉藥品管理條例、竊盜及肅清煙
    毒條例案件，分別經臺灣高等法院臺中分院判處有期徒刑七月、七月、三年四月
    確定，於八十二年九月十四日入監執行，並於八十四年八月十日假釋出獄，八十
    六年十月二十五日刑期執行完畢，竟未知改過，又於八十七年六月間，因施用第
    一、二級毒品案件，經本院以八十七年度毒聲字第一０四三號裁定送臺灣臺中看
    守所附設勒戒處所觀察、勒戒後，因無繼續施用毒品之傾向，由臺灣臺中地方法
    院檢察署檢察官於八十七年九月十八日以八十七年度偵字第一二六三八號不起訴
    處分確定。詎甲○○又基於施用第一級毒品之概括犯意，自八十九年一月十日起
    至同年三月二十九日止，在臺中市○○○街七十七號住處，每隔二日或三日，即
    將第一級毒品海洛因置於針筒中，再摻水注射方式，連續施用第一級毒品多次；
    另復基於施用第二級毒品之概括犯意，於上述同一期間、地點，亦隔每二日或三
    日，即將第二級毒品甲基安非他命置於玻璃吸食器內，再以火加熱，施用其煙霧
    方式，連續施用安非他命多次。嗣於八十九年三月二十九日凌晨一時許，為警在
    臺中市南屯區○○○街、東興街口處查獲，並扣得甲○○持有之第一級毒品海洛
    因三包（含袋重三．五公克，已與另案被告賴偉隆持有之海洛因二包含袋重五．
    ０公克合併送驗，合計淨重八．二四公克，純質淨重一．二三公克）、安非他命
    二包（含袋重一．五公克）、供施用第一級毒品所用之注射針筒二支等物。甲○
    ○前因施用毒品案件，經檢察官為不起訴處分後，於五年內再犯本件施用第一、
    二級毒品犯行，經本院以八十九年毒聲字第二０二一號裁定送觀察、勒戒後，認
    有繼續施用毒品傾向。
二、案經臺中市警察局第四分局報請臺灣臺中地方法院檢察署檢察官偵查起訴。
    理  由
一、右揭事實，業據被告甲○○於警訊、偵查及本院審理中坦承不諱，並有被告所有
    之第一級毒品海洛因三包（含袋重三．五八公克，）、安非他命二包重一．五公
    克、針筒二支扣案足資佐證；而扣案之海洛因三包，經送法務部調查局鑑驗，確
    屬毒品海洛因（與另案被告賴偉隆所有海洛因二包合併檢驗，淨重八．二四公克
    ，純質淨重一．二三公克），亦有法務部調查局電腦條碼000000000號
    鑑定通知書一份附卷足稽。此外，被告為警查獲後所採尿液，經送請檢驗結果，
    確呈甲基安非他命及嗎啡陽性反應，亦有臺中市衛生局煙毒尿液檢驗成績書一紙
    附卷可稽，核與被告自白相符。又被告前曾因施用毒品行為，經本院以八十七年
    度毒聲字第一０四三號裁定送觀察、勒戒後，認無繼續施用毒品之傾向，而由臺
    灣臺中地方法院檢察署檢察官於八十七年九月十八日以八十七年度偵字第一二六
    三八號不起訴處分確定，有該不起訴處分書一份在卷足據，其於五年內再犯毒品
    危害防制條例第十條第一項、第二項之本罪，經本院以八十九年度毒聲字第二０
    二一號裁定送觀察、勒戒後，認有繼續施用毒品傾向，復有臺灣臺中看守所附設
    勒戒所八十九年四月十日（八九）中所太總字第一二００號函檢附之證明書一份
    附卷可參。本件事證明確，被告五年內再犯施用毒品犯行，洵堪認定。
二、核被告所為，係犯毒品危害防制條例第十條第一項之施用第一級毒品罪及同條第
    二項之施用第二級毒品罪。被告為施用第一、二級毒品而分別持有毒品海洛因、
    安非他命之低度行為，應為其施用之高度行為所吸收，均不另論罪。又被告先後
    多次施用毒品海洛因、安非他命之犯行，均時間緊接，方法相同，觸犯構成要件
    相同之罪名，顯係基於概括之犯意反覆為之，為連續犯，均應依刑法第五十六條
    之規定，以一罪論，並加重其刑。被告連續施用第一級毒品罪與連續施用第二級
    毒品罪二罪之間，犯意各別，行為互殊，應予分論併罰。查被告於八十二年間，
    曾因違反麻醉藥品管理條例、竊盜及肅清煙毒條例等案件，分別經臺灣高等法院
    臺中分院判處有期徒刑七月、七月、三年四月確定，於八十六年十月二十五日刑
    期執行完畢，有臺灣臺中地方地方法院檢察署刑案資料查註紀錄表及臺灣高等法
    院被告全國前案紀錄表在卷可憑，其受有期徒刑執行完畢後，於五年內再犯有期
    徒刑以上之本罪，為累犯，應依刑法第四十七條規定，遞加重其刑。爰審酌被告
    已有違反麻醉藥品管理條例前科，前因施用毒品犯行，甫經觀察、勒戒後，猶再
    施用毒品，無視於毒品對於自身健康之戕害及國家對於杜絕毒品犯罪之禁令，惡
    性非輕，惟被告犯後坦承犯行，尚知悔悟，態度良好等一切情狀，分別量處如主
    文所示之刑，並定其應執行之刑，以資懲儆。
三、扣案之安非他命二包，含袋重一．五公克，為第二級毒品；海洛因五包（合計淨
    重八．二四公克、純質淨重一．二三公克）為第一級毒品，但其中僅有三包（含
    袋重三．五公克），係屬被告所有，然因已與另案被告賴偉隆所有之二包海洛因
    混合併送法務部調查局鑑驗，業已無從分析剝離各別之部分，皆為查獲之毒品，
    不論屬於犯人與否，應依毒品危害防制條例第十八條第一項前段規定沒收銷燬之
    ；另扣案之注射針筒二支，係供被告施用海洛因所用，為被告所有，然非專供施
    用毒品所用之器具，爰依刑法第三十八條第一項第二款規定，併予宣告沒收。
據上論斷，應依刑事訴訟法第二百九十九條第一項前段，毒品危害防制條例第十條第
一項、第二項、第十八條第一項前段、第二十條第三項前段、刑法第十一條前段、第
五十六條、第四十七條、第三十八條第一項第二款、第五十一條第五款，判決如主文
。本案經檢察官鄒千芝到庭執行職務。
中      華      民      國      八十九      年    六    月    二十二    日
                                    臺灣臺中地方法院刑事第六庭
                                            法  官  黃峻隆
右正本證明與原本無異。
如不服本判決，應於送達後十日內向本院提出上訴狀（須附繕本），上訴於臺灣高等
法院台中分院。
                                            書記官
中      華      民      國      八十九      年    六    月    二十二    日
附錄論罪科刑法條
毒品危害防制條例第十條第一項：
施用第一級毒品者，處六月以上五年以下有期徒刑。
施用第二級毒品者，處三年以下有期徒刑。


司法院資訊處製作；財團法人民間司法改革基金會備份。
